---
title: "Análise Preditiva da Dispneia em sobreviventes da COVID-19"
author: "Saulo Gil"
date: '`r format(Sys.Date(), "%d/%m/%Y")`'
output: html_document
---

```{r setup, include=FALSE}
knitr::opts_chunk$set(echo = TRUE, message = FALSE, warning = FALSE)
```

## Carregando pacotes

```{r}
# Pacotes
library(tidyverse) # metapackage of all tidyverse packages
library(tidymodels)
library(GGally)
library(DataExplorer)
library(vip)
library(randomForest)
# library(doParallel)
```


## Lendo a base

```{r}
# Lendo a base

dispneia <- read.csv2("adjusted dataset/df_ajustava.csv")

glimpse(dispneia)

```

## Dividindo a base treino/teste

```{r}
set.seed(32)

dispneia_initial_split <- initial_split(dispneia, prop = 0.8, strata = "dispneia")

dispneia_train <- training(dispneia_initial_split)

dispneia_test <- testing(dispneia_initial_split)

```

## Análise Exploratória  (Base de treino)

### Visualização geral

```{r}
skimr::skim(dispneia_train)

```

### Verificando a presença de dados faltantes

```{r, fig.height=12, fig.width=14, message=FALSE, warning=FALSE}
plot_missing(dispneia_train)
```

## Verificando a correlação e a distribuição das variáveis numéricas

```{r, out.width="100%"}
dispneia_train |>  
  select(where(is.numeric)) |>  
  cor(use = "pairwise.complete.obs") |> 
  corrplot::corrplot(method = "number")
```
```{r, fig.height=14, fig.width=14, message=FALSE, warning=FALSE}
dispneia_train |>  
  select(where(is.numeric), dispneia) |> 
  ggpairs(aes(colour = dispneia))
```

## Verificando a distribuição das variáveis categóricas

```{r, fig.height=8}
contagens <- dispneia_train |>  
  select(c(where(is.character), dispneia)) |> 
  pivot_longer(-dispneia, names_to = "variavel", values_to = "valor") |> 
  count(dispneia, variavel, valor)

# tabela
contagens |> 
  pivot_wider(names_from = dispneia, values_from = n) |> 
  DT::datatable()
```

```{r, fig.height=16, fig.width=16}
contagens |> 
  ggplot(aes(y = valor, x = n, fill = dispneia)) +
  geom_col(position = "fill") +
  geom_label(aes(label = n), position = position_fill(vjust = 0.5)) +
  facet_wrap(~variavel, scales = "free_y", ncol = 3) +
  ggtitle("Dispneia vs. Variáveis Categóricas")
```

```{r, fig.height=14, fig.width=16}
dispneia_train |>  
  select(c(where(is.numeric), dispneia)) |> 
  pivot_longer(-dispneia, names_to = "variavel", values_to = "valor") |> 
  ggplot(aes(y = dispneia, x = valor, fill = dispneia)) +
  geom_boxplot() +
  facet_wrap(~variavel, scales = "free_x") +
  # scale_x_log10() +
  ggtitle("Dispnéia vs. Variáveis Numéricas")
```

```{r, fig.height=14, fig.width=16}
dispneia_train |>  
  select(c(where(is.numeric), dispneia)) |> 
  pivot_longer(-dispneia, names_to = "variavel", values_to = "valor") |> 
  ggplot(aes(x = valor, colour = dispneia)) +
  stat_ecdf() +
  facet_wrap(~variavel, scales = "free_x") +
  labs(title = "Dispneia vs. Variáveis Numéricas",
       subtitle = "Distribuição Acumulada")
```

```{r, fig.height=14, fig.width=16}
grafico_de_barras_das_vars_continuas <- function(dados) {
  dados |>  
    select(c(where(is.numeric), dispneia)) |> 
    pivot_longer(-dispneia, names_to = "variavel", values_to = "valor") |> 
    dplyr::group_by(variavel) %>%
    dplyr::mutate(
      valor = factor(dplyr::ntile(valor, 10), levels = 1:10)
    ) |> 
    dplyr::count(dispneia, variavel, valor) |> 
    ggplot(aes(y = (valor), x = n, fill = dispneia)) +
    geom_col(position = "fill") +
    geom_label(aes(label = n), position = position_fill(vjust = 0.5)) +
    facet_wrap(~variavel, scales = "free_y", ncol = 3) +
    ggtitle("Dispneia vs. Variáveis Numéricas")
}

grafico_de_barras_das_vars_continuas(dispneia_train)
```

## Pré-processamento

### Data prep - RECIPES
```{r}
# receita

dispneia_recipe <-
  recipe(formula = dispneia ~ ., dispneia_train) |>
  step_normalize(all_numeric_predictors()) |> # normalizando todas vars continuas
  step_corr(all_numeric_predictors(), threshold = .8) |>  # excluindo vars correlacionadas r > 0.8
  step_impute_median(all_numeric_predictors()) |>  # imputando dados nas variaveis númericas
  step_impute_mode(all_nominal_predictors()) |> # imput. dados nas variaveis nominais (mais comum)
  step_zv(all_predictors()) |>  # remove variavies que contem apenas zero (zero variance filter)
  step_poly(all_numeric_predictors(), degree = 3) |>  # transformações polinomiais
  step_dummy(all_nominal_predictors()) # criando as dummy para nominais


# Verificando o resultado da receita (e seu os steps deram certo!).

dispneia_recipe |> 
    prep() |> 
    bake(new_data = dispneia_train) |> 
    glimpse()
```


## Definição da validação cruzada

```{r}
dispneia_resamples <- 
  vfold_cv(dispneia_train, v = 5, strata = dispneia) # como a base é pequena optei por 3 folds

dispneia_resamples$splits
```

## Modelagem

### Regressão Logistica

```{r}
dispneia_lr_model <- 
  logistic_reg(penalty = tune(), mixture = 1) |> 
  set_mode("classification") |> 
  set_engine("glmnet")
```

### Workflow

```{r}
dispneia_lr_wf <-
  workflow() |> 
  add_model(dispneia_lr_model) |> 
  add_recipe(dispneia_recipe)

```

### Tunagem

```{r}
# definindo o grid

grid <- 
  grid_regular(
  penalty(range = c(-4, 1)),
  levels = 20
)
```

```{r}
# fazer processamento paralelo

doParallel::registerDoParallel()

# Tunagem

dispneia_lr_tune_grid <- 
  tune_grid(
  dispneia_lr_wf,
  resamples = dispneia_resamples,
  grid = grid,
  metrics = metric_set(roc_auc, accuracy, sensitivity, specificity),
  verbose = TRUE
)
```

```{r, out.width="100%"}

autoplot(dispneia_lr_tune_grid)

collect_metrics(dispneia_lr_tune_grid)

```

### Desempenho do Modelo Final

```{r}
# Desempenho do modelo finaL ----------------------------------------------

# Logistica

dispneia_lr_best_params <- select_best(dispneia_lr_tune_grid, "roc_auc")
dispneia_lr_wf <- dispneia_lr_wf %>% finalize_workflow(dispneia_lr_best_params)
dispneia_lr_last_fit <- last_fit(dispneia_lr_wf, dispneia_initial_split)

collect_predictions(dispneia_lr_last_fit) %>% mutate(modelo = "Regressão Logistica") |> 
  group_by(modelo) |> 
  roc_curve(dispneia, .pred_No) |> 
  autoplot()

collect_metrics(dispneia_lr_tune_grid) |> 
  filter(.metric == "roc_auc") |> 
  filter(mean == max(mean))

```


```{r}
dispneia_lr_last_fit_model <-
  dispneia_lr_last_fit$.workflow[[1]]$fit$fit

vip::vip(dispneia_lr_last_fit_model,
         geom = "col")

```

## Random forest

```{r}
# Modelo

dispneia_rf_model <- rand_forest(
  mtry = tune(),
  trees = tune(),
  min_n = tune()
) |> 
  set_mode("classification") |> 
  set_engine("randomForest")
```

### Workflow

```{r}
# Workflow

dispneia_rf_wf <- 
  workflow() |> 
  add_model(dispneia_rf_model) |> 
  add_recipe(dispneia_recipe)

```

### Tunagem

```{r}
# Tune

dispneia_grid_rf <- 
  grid_regular(
  min_n(range = c(200, 350)),
  mtry(range = c(4, 18)),
  trees(range = c(25, 75)))

```

```{r}
doParallel::registerDoParallel(4)

dispneia_rf_tune_grid <-
  tune_grid(
  dispneia_rf_wf,
  resamples = dispneia_resamples,
  grid = dispneia_grid_rf,
  metrics = metric_set(roc_auc, accuracy, sensitivity, specificity),
  verbose = TRUE
  )
```

```{r, out.width="100%"}

autoplot(dispneia_rf_tune_grid)

collect_metrics(dispneia_rf_tune_grid) |> 
  filter(.metric == "roc_auc") |> 
  filter(mean == max(mean))

```

### Desempenho do modelo final

```{r}
# Desempenho do modelo finaL ----------------------------------------------

# Random Forest

dispneia_rf_best_params <- select_best(dispneia_rf_tune_grid, "roc_auc")
dispneia_rf_wf <- dispneia_rf_wf %>% finalize_workflow(dispneia_rf_best_params)
dispneia_rf_last_fit <- last_fit(dispneia_rf_wf, dispneia_initial_split)

collect_predictions(dispneia_rf_last_fit) |> 
  mutate(modelo = "Random Forest") |> 
  group_by(modelo) |> 
  roc_curve(dispneia, .pred_No) |> 
  autoplot()
```

```{r}
dispneia_rf_last_fit_model <- dispneia_rf_last_fit$.workflow[[1]]$fit$fit
# vip::vip(dispneia_rf_last_fit_model,object = "randomForest") # não funciona
# rpart.plot::rpart.plot(dispneia_rf_last_fit_model$fit$fit, faclen = 2) # não funciona

dispneia_rf_vip <- 
  extract_fit_engine(dispneia_rf_last_fit)

vip::vip(dispneia_rf_vip)

```


## Comparação entre os modelos 

```{r}

# Curva ROC dos modelos treinados 

dispneia_test_preds <- 
  bind_rows(
  collect_predictions(dispneia_lr_last_fit) |>  mutate(modelo = "Regressão Logistica"),
  collect_predictions(dispneia_rf_last_fit) |>  mutate(modelo = "Random Forest")
)

## roc
dispneia_test_preds |> 
  group_by(modelo) |> 
  roc_curve(dispneia, .pred_No) |> 
  autoplot()
```













