---
title: "Análise Preditiva da Dispneia em sobreviventes da COVID-19"
author: "Saulo Gil"
date: '`r format(Sys.Date(), "%d/%m/%Y")`'
output: html_document
---

```{r setup, include=FALSE}
knitr::opts_chunk$set(echo = TRUE, message = FALSE, warning = FALSE)
```

## Carregando pacotes

```{r}
# Pacotes
library(tidyverse) # metapackage of all tidyverse packages
library(tidymodels)
library(GGally)
library(DataExplorer)
# library(doParallel)
```


## Lendo a base

```{r}
# Lendo a base

dispneia <- read.csv2("adjusted dataset/df_ajustada.csv")

glimpse(dispneia)

```

## Dividindo a base treino/teste

```{r}
set.seed(32)

dispneia_initial_split <- initial_split(dispneia, prop = 0.8, strata = "dispneia")

dispneia_train <- training(dispneia_initial_split)

dispneia_test <- testing(dispneia_initial_split)

```

## Análise Exploratória  (Base de treino)

### Visualização geral

```{r}
skimr::skim(dispneia_train)

```

### Verificando a presença de dados faltantes

```{r, fig.height=12, fig.width=14, message=FALSE, warning=FALSE}
plot_missing(dispneia_train)
```

## Verificando correlação das variáveis numéricas

```{r, out.width="100%"}
dispneia_train |>  
  select(where(is.numeric)) |>  
  cor(use = "pairwise.complete.obs") |> 
  corrplot::corrplot(method = "number")
```
```{r, fig.height=14, fig.width=14, message=FALSE, warning=FALSE}
dispneia_train |>  
  select(where(is.numeric), dispneia) |> 
  ggpairs(aes(colour = dispneia))
```

## Verificando a distribuição das variáveis categóricas

```{r, fig.height=8}
contagens <- dispneia_train |>  
  select(c(where(is.character), dispneia)) |> 
  pivot_longer(-dispneia, names_to = "variavel", values_to = "valor") |> 
  count(dispneia, variavel, valor)

# tabela
contagens |> 
  pivot_wider(names_from = dispneia, values_from = n) |> 
  DT::datatable()
```

```{r, fig.height=16, fig.width=16}
contagens |> 
  ggplot(aes(y = valor, x = n, fill = dispneia)) +
  geom_col(position = "fill") +
  geom_label(aes(label = n), position = position_fill(vjust = 0.5)) +
  facet_wrap(~variavel, scales = "free_y", ncol = 3) +
  ggtitle("Dispneia vs. Variáveis Categóricas")

# Steps que podem ser usadas no DATAPREP para lidar com os variáveis correlacionada.

# step_corr() <-  creates a specification of a recipe step that will potentially remove variables that have large absolute correlations with other variables.

# step_lincomb() <- creates a specification of a recipe step that will potentially remove numeric variables that have linear combinations between them.

```

```{r, fig.height=14, fig.width=16}
dispneia_train |>  
  select(c(where(is.numeric), dispneia)) |> 
  pivot_longer(-dispneia, names_to = "variavel", values_to = "valor") |> 
  ggplot(aes(y = dispneia, x = valor, fill = dispneia)) +
  geom_boxplot() +
  facet_wrap(~variavel, scales = "free_x") +
  # scale_x_log10() +
  ggtitle("Dispnéia vs. Variáveis Numéricas")
```

```{r, fig.height=14, fig.width=16}
dispneia_train |>  
  select(c(where(is.numeric), dispneia)) |> 
  pivot_longer(-dispneia, names_to = "variavel", values_to = "valor") |> 
  ggplot(aes(x = valor, colour = dispneia)) +
  stat_ecdf() +
  facet_wrap(~variavel, scales = "free_x") +
  labs(title = "Dispneia vs. Variáveis Numéricas",
       subtitle = "Distribuição Acumulada")
```

```{r, fig.height=14, fig.width=16}
grafico_de_barras_das_vars_continuas <- function(dados) {
  dados |>  
    select(c(where(is.numeric), dispneia)) |> 
    pivot_longer(-dispneia, names_to = "variavel", values_to = "valor") |> 
    dplyr::group_by(variavel) %>%
    dplyr::mutate(
      valor = factor(dplyr::ntile(valor, 10), levels = 1:10)
    ) |> 
    dplyr::count(dispneia, variavel, valor) |> 
    ggplot(aes(y = (valor), x = n, fill = dispneia)) +
    geom_col(position = "fill") +
    geom_label(aes(label = n), position = position_fill(vjust = 0.5)) +
    facet_wrap(~variavel, scales = "free_y", ncol = 3) +
    ggtitle("Dispneia vs. Variáveis Numéricas")
}

grafico_de_barras_das_vars_continuas(dispneia_train)
```

## Pré-processamento

### Data prep - RECIPES
```{r}
# receita

dispneia_recipe <- recipe(formula = dispneia ~ ., dispneia_train) |>
  step_normalize(all_numeric_predictors()) |> # normalizando todas vars continuas
  step_corr(all_numeric_predictors(), threshold = .8) |>  # excluindo vars correlacionadas r > 0.8
  step_impute_mean(all_numeric_predictors()) |>  # imputando dados nas variaveis númericas
  step_impute_mode(all_nominal_predictors()) |> # imput. dados nas variaveis nominais (mais comum)
  step_zv(all_predictors()) |>  # remove variavies que contem apenas zero (zero variance filter)
  step_poly(all_numeric_predictors(), degree = 9) |>  # transformações polinomiais
  step_dummy(all_nominal_predictors()) |>
  step_impute_mode(all_nominal_predictors()) 
  

# Verificando o resultado da receita (e seu os steps deram certo!).

dispneia_recipe |> 
    prep() |> 
    bake(new_data = dispneia_train) |> 
    glimpse()
```


## Definição da validação cruzada

```{r}
dispneia_resamples <- vfold_cv(dispneia_train, v = 3, strata = dispneia) # como a base é pequena optei por 3 folds
dispneia_resamples$splits
```

## Modelagem

### Modelo

```{r}
dispneia_lr_model <- logistic_reg(penalty = tune(), mixture = 1) |> 
  set_mode("classification") |> 
  set_engine("glmnet")
```

### Workflow

```{r}
dispneia_wf <- workflow() |> 
  add_model(dispneia_lr_model) |> 
  add_recipe(dispneia_recipe)

```

## Tunagem

```{r}
# definindo o grid

grid <- grid_regular(
  penalty(range = c(-4, 1)),
  levels = 20
)
```

```{r}
# fazer processamento paralelo

doParallel::registerDoParallel()

# Tunagem

dispneia_lr_tune_grid <- tune_grid(
  dispneia_wf,
  resamples = dispneia_resamples,
  grid = grid,
  metrics = metric_set(roc_auc, accuracy, sensitivity, specificity),
  verbose = TRUE
)
```

```{r}

autoplot(dispneia_lr_tune_grid)

collect_metrics(dispneia_lr_tune_grid)

```













